臺灣臺南地方法院刑事判決　　　　　　　 94年度訴字第507號
公　訴　人　臺灣臺南地方法院檢察署檢察官
被　　　告　甲　○　○　男27.
上列被告因違反毒品危害防制條例案件，經檢察官提起公訴（94
年度毒偵字第 508號），被告就犯罪事實為有罪之陳述，經本院
裁定進行簡式審判程序後，判決如下：
    主      文
甲○○施用第一級毒品，處有期徒刑拾壹月。扣案之第一級毒品
海洛因貳包（合計淨重零點貳壹公克），沒收銷燬之；扣案之毒
品外包裝袋貳個（合計淨重零點陸肆公克）、分裝工具伍支、夾
鏈袋拾陸個、電子秤壹台、針筒壹支，均沒收之。
    事      實
一、甲○○於民國八十九年間因施用毒品犯行，經本院以89年度
    毒聲字第1054號裁定觀察勒戒，經送勒戒處所執行觀察勒戒
    後，因有繼續施用毒品之傾向，復經本院以89年度毒聲字第
    1326號裁定送強制戒治，嗣經本院以89年度毒聲字第2796號
    裁定停止戒治，並於八十九年十月十九日停止戒治釋放付保
    護管束，而於九十年四月二十七日強制戒治期滿未撤銷保護
    管束而執行畢。嗣因再施用毒品犯行，經本院以89年度毒聲
    字第3648號裁定送強制戒治，經送勒戒處所執行強制戒治，
    於九十年八月二十一日強制戒治期滿，而於九十年八月二十
    二日釋放出勒戒處所。詎其仍未戒除毒癮，明知第一級毒品
    海洛因，係毒品危害防制條例所明定之第一級毒品，不得持
    有及施用，竟基於施用第一級毒品海洛因之犯意，於前開強
    制戒治執行完畢釋放後五年內，於九十二年七月二十七日中
    午十二時許，在臺南市東區德高厝某處，以將海洛因摻入香
    菸內點燃吸食之方式，施用第一級毒品海洛因一次。嗣於九
    十二年七月二十八日零時三十分許，在臺南縣歸仁鄉○○路
    七十八號前，因另案遭通緝而為警查獲，並扣得其所有之海
    洛因二小包（合計淨重零點二一公克，空包裝重零點六四公
    克）、用以將海洛因摻入香菸之分裝工具五支、用以包裝海
    洛因之夾鍊袋十六個、用以秤所購海洛因重量之電子秤一台
    及其新購欲用以施用第一級毒品之針筒一支等物，並於同日
    中午十二時許，經甲○○同意而經警採取其尿液送驗，結果
    呈嗎啡陽性反應，因而查獲上情。
二、案經臺南市警察局第二分局報請臺灣臺南地方法院檢察署檢
    察官偵查起訴。
    理      由
一、本件被告甲○○所犯為死刑、無期徒刑或最輕本刑為三年以
    上有期徒刑以外之罪，其於準備程序中就被訴事實為有罪之
    陳述，經法官告知簡式審判程序之旨，並聽取公訴人之意見
    後，爰依刑事訴訟法第二百七十三條之一第一項規定，裁定
    由受命法官獨任進行簡式審判程序，合先敘明。
二、上揭犯罪事實，業據被告甲○○於本院審理時坦承不諱，且
    被告經警於九十二年七月二十八日中午十二時許採尿（尿液
    檢體編號為Ｂ三－一一八號）送驗結果，經臺南市衛生局以
    免疫法、ＴＯＸＩ—ＬＡＢ分析法檢驗結果，確呈嗎啡陽性
    反應，有臺南市衛生局九十二年八月十四日（）南市衛驗
    字第九二○五九六檢驗成績書及臺南市警察局第二分局偵辦
    甲○○涉嫌毒品危害防制條例案送驗尿液及年籍對照表各一
    紙附卷（見臺南市警察局第二分局南市警二刑偵字第三二五
    號刑事偵查卷第六頁；臺灣臺南地方法院檢察署九十二年度
    核退字第八二六號偵查卷宗第十六頁）可參。按海洛因係由
    嗎啡經化學合成而製得，經注射進入人體後，因代謝而分解
    又生成嗎啡，因此施打海洛因後，由尿液檢驗結果仍為嗎啡
    反應，是以，被告自白施打海洛因，而採尿化驗之結果呈現
    嗎啡陽性反應，核屬科學上合理之現象。綜合上開事證互核
    相符，被告施用第一級毒品海洛因一次之犯行至為明灼。此
    外，被告於八十九年間因施用毒品犯行，經本院以89年度毒
    聲字第1054號裁定觀察勒戒，經送勒戒處所執行觀察勒戒後
    ，因有繼續施用毒品之傾向，復經本院以89年度毒聲字第13
    26號裁定送強制戒治，嗣經本院以89年度毒聲字第2796號裁
    定停止戒治，並於八十九年十月十九日停止戒治釋放付保護
    管束，而於九十年四月二十七日強制戒治期滿未撤銷保護管
    束而執行畢。嗣因再施用毒品犯行，經本院以89年度毒聲字
    第3648號裁定送強制戒治，經送勒戒處所執行強制戒治，於
    九十年八月二十一日強制戒治期滿，而於九十年八月二十二
    日釋放出勒戒處所等情，有臺灣高等法院被告全國前案紀錄
    表及臺灣臺南地方法院檢察署刑案資料查註紀錄表各一份附
    卷可按，被告於強制戒治完畢釋放後，五年內再施用第一級
    毒品海洛因，即應依法追訴，併予敘明。綜上所查，被告自
    白核與事實相符，本件事證明確，被告犯行堪以認定。
三、查海洛因為第一級毒品，毒品危害防制條例第二條第二項第
    一款定有明文。是核被告所為，係犯毒品危害防制條例第十
    條第一項之施用第一級毒品罪。其施用前持有第一級毒品之
    低度行為，為施用第一級毒品之高度行為所吸收，不另論罪
    。爰審酌被告有如事實欄所載之施用毒品前科，猶不知悔改
    ，竟於短期內一再施用毒品，其戒癮之意志力甚為薄弱，然
    其本質仍屬自戕身心之行為，尚未生巨大危害於整體社會，
    及其犯罪之動機、目的、手段、所生危害、施用毒品之期間
    、犯罪後於偵查中否認犯行，至本院始坦承犯行及施用毒品
    自戕身心等一切情狀，量處如主文所示之刑，以資懲戒。
四、另按查獲之第一級毒品，不問屬於犯人與否，沒收銷燬之，
    毒品危害防制條例第十八條第一項前段定有明文。警方於查
    獲被告時，當場自被告身上扣得之白色粉末二包（合計淨重
    零點二一公克），經檢驗結果，確含第一級第六項海洛因成
    分，有法務部調查局九十二年八月十五日調科壹字第200004
    456 號鑑定通知書一紙在卷（見臺灣臺南地方法院檢察署九
    十二年度核退字第八二六號號偵查卷第十四頁）可按，是上
    開本案扣案之第一級毒品海洛因，既屬違禁物，則無論屬於
    犯人與否，仍應毒品危害防制條例之規定宣告沒收銷燬之。
    另扣案毒品包裝袋二個（合計重零點六四公克），既係用於
    包裹毒品，防其裸露、逸出、潮濕，便於持有藉以施用，亦
    為被告供本件施用第一級毒品海洛因所用之物，又非屬毒品
    危害防制條例第十九條第一項規定應沒收之物，應併依刑法
    第三十八條第一項第二款規定，宣告沒收之（最高法院91年
    度臺上字第4076號、第4416號判決參照）。扣案之被告用以
    將海洛因摻入香菸之分裝工具五支、用以包裝海洛因之夾鍊
    袋十六個、用以秤所購海洛因重量之電子秤一台及被告新購
    欲用以施用第一級毒品之針筒一支等物，係被告所有且供犯
    本罪所用之物，業據被告供認在卷，又非屬毒品危害防制條
    例第十八條第一項前段專供施用第一、二級毒品之器具，亦
    應同依刑法第三十八條第一項第二款規定，宣告沒收之。末
    按刑法第三十八條第二項規定：違禁物不問屬於犯人與否，
    沒收之；毒品危害防制條例第十八條前段規定：查獲之第一
    、二級毒品，不問屬於犯人與否，沒收銷燬之；故被告經法
    院為有罪之科刑判決或免刑判決時，案內之違禁物或查獲之
    毒品，不問檢察官有無聲請宣告沒收，依主刑與從刑不可分
    之原則，法院即應依法宣告沒收，惟該從刑既係附隨於主刑
    ，若本案扣押之違禁物或查獲之毒品，與被告本案所犯並經
    法院諭知有罪者全然無關，該扣押之違禁物或查獲之毒品即
    不得於該有罪判決之主刑下宣告沒收。最高法院94年度臺上
    字第240 號判決可資參照。故本案雖另扣有安非他命一小包
    （毛重零點三公克）、玻璃球形吸食器一個、吸食工具六個
    、國際牌ＥＱ－三二○型行動電話（含ＳＩＭ卡00000
    00000）等物，然上開扣案物品與本案被告甲○○吸食
    第一級毒品海洛因之犯行無涉，而非本案得沒收之物，其中
    安非他命雖為毒品危害防制條例所規定之第二級毒品而屬違
    禁物，然依上開見解，依從刑附隨於主刑之原則，均不另宣
    告沒收銷燬或沒收之，應另請由檢察官依法處理之，併此敘
    明。
據上論斷，應依刑事訴訟法第二百七十三條之一第一項、第二百
九十九條第一項前段，毒品危害防制條例第十條第一項、第十八
條第一項前段，刑法第十一條前段、第三十八條第一項第二款，
判決如主文。
本案經檢察官乙○○到庭執行職務。
中　　華　　民　　國　　94　　年  　5 　　月　 20 　　日
        　　　　　　刑事第十一庭  法  官  楊  佳  祥
以上正本證明與原本無異。
如不服本判決，應於收受送達後10日內向本院提出上訴書狀（應
附繕本）。
　　      　　　　　　　　　　　　書記官  顏  惠  華
中　　華　　民　　國　　94　　年　 　5　　月　　20　　日
附錄論罪科刑實體法條文：
毒品危害防制條例第十條：
施用第一級毒品者，處六月以上五年以下有期徒刑。
施用第二級毒品者，處三年以下有期徒刑。
